

Gabriela Freire

Ing. de Sistemas, Desarrollo de Software

October 13, 2022

Calle Bolivia y Chile

+593 995338784

capy07@gmail.com

Ecuador

Acerca -

Ingeniera de Sistemas con 7 años de experiencia laboral dirigido al análisis, diseño, desarrollo, testing e implementación de soluciones tecnológicas aplicadas a distintos ámbitos de negocio. Habilidades en conocimiento y manejo de distintas plataformas de desarrollo, lenguajes de programación y bases de datos.

Red Social -



Linkedin

Languages

Ingles



Habilidades

- Trabajo y comunicación en equipo
- Organización y planificación de tiempos de trabajo
- Iniciativa en búsqueda de solucion a problemas

Experiencia Laboral

2022 -Desarrollo freelance

Análisis, diseño y desarrollo backend de aplicativo con manejo de presente

facturación, inventario, ingresos y egresos de caja.

2018 - 2022 Desarrollo de Software en Banco del Austro Standard

Análisis, diseño y desarrollo de procesos para la integración del sis-

tema Fitbank en el proyecto CORE Bancario

2015 – 2018 Desarrollo de Software en Planerp

> Análisis, diseño y desarrollo para sistema orientado a la automatización de los servicios, procesos y trámites que se gestionan en los

Junior

Junior

GADs municipales.

2014 - 2014 Desarrollo de Software en Softwarehouse

Uso de las herramientas de desarrollo y lógica del negocio del sis-

Educación

Estudios

2007 - 2015 Universidad Politécnica Salesiana

Ingeniería de Sistemas

2017 – 2018 **ARCO Language Institute**

Inglés nivel avanzado

2018 - 2018 **Cuatro Rios**

Testing de Software: Pruebas Efectivas de Software

2020 - 2020 Red de Universidades Anahuac

Fundamentos y construcción de modelos de predicción con Machine

Learning

Referencias

Xavier Mejía

PLANERP - Ingeniera de Sistemas

xmejia@planerp.ec / (593) 0997970994

Rocio Roldan

GAD Municipal de Cuenca

rocioara86@gmail.com / (593) 981369798

Alejandra Alvarez

Mercado Libre Argentina

malvarezduran@gmail.com / (549) 1169019113

Alvaro Burgos

Soft Warehouse S.A.

(593) 0987038288

Carlos Illescas

Banco del Austro (593) 0995806472

Habilidades técnicas

Java	/aScript	TypeScript
Python	Node.js	Angular
Visual Basic .NET		SQL
Oracle SQL	Mysql	Firebase
MongoDB	ETL/Ta	lend, Pentaho
ETL/Pentaho	GIT	Mercurial
Intellij Idea	Eclipse	NetBeans